臺灣高等法院高雄分院刑事裁定　　　　　　　　　九十一年度毒抗字第一七二號
　　抗　告　人
　　即　被　告　甲○○
右抗告人因聲請觀察勒戒案件，不服臺灣高雄地方法院中華民國九十一年七月十二日
裁定（九十一年度毒聲字第三八五九號），提起抗告，本院裁定如左：
    主  文
抗告駁回。
    理  由
一、抗告意旨略以：抗告人即被告甲○○於民國九十一年四月二十三日凌晨二時許，
    前往高雄市前金區○○○路八七號一一樓Ｅ世代ＰＵＢ訪友，被告與友人高盈潔
    到達時，包廂內已有七、八人在喝酒聊天，被告所喝之酒係先置於裝有冰塊桶子
    中，飲用時才倒入被告酒杯，友人高盈潔因未喝酒，其尿液檢驗無毒品ＭＤＭＡ
    陽性反應，事後經被告向當時為警查獲毒品之劉庭榮查詢，劉庭榮始坦承在酒裡
    放ＭＤＭＡ，而未告知被告，是被告並非故意施用第二級毒品ＭＤＭＡ，為此提
    起抗告云云。
二、原裁定略以：被告甲○○於九十一年四月二十三日六時許起往前回溯某時，在不
    詳地點施用第二級毒品ＭＤＭＡ，嗣於九十一年四月二十三日六時許，於前述
    ＰＵＢ為警查獲後採集之尿液經送高雄市立凱旋醫院檢驗，確呈曾施用第二級毒
    品ＭＤＭＡ陽性反應，足認被告有為警查獲前某時，在不詳處所，以不明方式施
    用第二級毒品ＭＤＭＡ一次無訛，爰依毒品危害防制條例第二十條第一項、觀察
    勒戒處分執行條例第三條第一項，裁定應送勒戒處所處所觀察、勒戒。
三、訊據被告否認其有施用第二級毒品ＭＤＭＡ犯行，辯稱：伊因不知酒中摻有毒品
    ＭＤＭＡ而誤飲，導致尿液檢驗呈陽性反應云云。然查：
  (一)被告於九十一年四月二十三日六時許，在前述ＰＵＢ為警查獲後採集之尿液，由
    其當場簽封送檢驗（見警卷第七頁），又該尿液經送檢驗亦呈第二級毒品ＭＤＭ
    Ａ之陽性反應之事實，有高雄市立凱旋醫院九十一年五月二十三日高市凱醫檢字
    第００四五二號煙毒尿液檢驗成績書影本在卷可稽（見偵查影卷第九頁）。
  (二)被告所辯「伊係誤飲摻有毒品ＭＤＭＡ之酒」一節，未據提出任何具體事證足佐
    其於為警當日確有誤飲之情，又本件雖未自被告身上查獲毒品，惟警方當場於被
    告等人所在之座位旁垃圾桶內，查扣八顆第二級毒品ＭＤＭＡ藥丸等情，有高雄
    政府警察局新興分局刑事案件移送書影本在卷可參（見偵查影卷第一頁），此與
    被告前揭尿液檢驗結果呈毒品ＭＤＭＡ陽性反應之情，足以相互印證可認真實。
    再參諸第二級毒品ＭＤＭＡ普遍存在於ＰＵＢ，大眾媒體（電視、報章、雜誌等
    ）亦多所報導，被告係屬具相當社會經驗之成年人，自難諉為不知，卻率而進出
    前揭場所且恣意飲用成分不明酒類，徒以「誤飲」置辯，自難採信，是被告有施
    用第二級毒品ＭＤＭＡ犯行甚明。雖被告舉證人高盈潔於本院到庭證稱：「酒中
    放置搖頭丸是接到檢驗報告後，被告問劉庭榮才知道」云云（見本院卷第一八頁
    ），然此與前開認定事實不符，應屬事後迴護被告之詞，另被告聲請之另一證人
    劉庭榮，經傳未到庭，均難遽信被告前開片面辯詞。
  (三)綜上所述，被告所辯上情，顯係卸責之詞，不足採信。原審因而依據毒品危害防
    制條例第二十條第一項及觀察勒戒處分執行條例第三條第一項，裁定送勒戒處所
    觀察、勒戒，經核並無不合。被告仍執前詞提起抗告，指摘原裁定不當，為無理
    由，應予駁回。
據上論斷，應依刑事訴訟法第四百十二條，裁定如主文。
中      華      民      國    九十一    年      八      月     三十     日
                              臺灣高等法院高雄分院刑事第六庭
                                  審判長法官  王憲義
                                        法官  范惠瑩
                                        法官  張意聰
右正本證明與原本無異。
本件不得再抗告。
                                  法院書記官  王婉蓉
中      華      民      國    九十一    年      八      月     三十    日
